臺灣板橋地方法院民事判決　九十二年度小上字第九七號
　　上　訴　人　甲○○
　　被　上訴人　乙○○
右當事人間請求給付委任報酬事件，上訴人對於中華民國九十二年十月十四日本院板
橋簡易庭九十二年度板小字第二一七○號第一審判決提起上訴，本院判決如左：
    主      文
上訴駁回。
第二審訴訟費用新臺幣壹仟伍佰元由上訴人負擔。
    理      由
一、按對於小額訴訟程序第一審判決之上訴，非以判決違背法令為理由，不得為之。
    依上訴意旨足認上訴為無理由者，其第二審判決得不經言詞辯論為之。民事訴訟
    法第四百三十六條之二十四第二項、第四百三十六條之二十九第二款分別定有明
    文。次按小額判決之判決違背法令事由，依同法第四百三十六條之三十二規定，
    僅準用同法第四百六十八條、第四百六十九條第一款至第五款規定，至同法第四
    百六十九條第六款規定則未在準用之列，蓋以小額事件，依同法第四百三十六條
    之十八第一項規定，判決書本得僅記載主文，就當事人有爭執事項，於必要時始
    加記理由要領，是判決不備理由或理由矛盾，非小額訴訟所謂判決違背法令之事
    由甚明。
二、上訴人對於本件小額訴訟之第一審判決提起上訴，核其上訴理由狀指陳：原審前
    向中華電信產業工會函詢有關請領傷亡互助金事項，經該工會於民國九十二年九
    月十二日以電工三（九十二）福字第四一五號函覆稱：互助金之受領人順序，除
    會員本人外，第二順位之領受人為其配偶及子女；由領受人申請，並無代辦人代
    辦之必要等語，足見上訴人原得自行申請該互助金，而無委託他人代辦之必要，
    原審對此有利於上訴人之證據略而不採，且未記明不採之理由，僅憑上訴人單方
    說詞，即為對上訴人不利之判決，亦未將得心證之理由記明於判決，其判決違背
    經驗法則，即有判決不備理由之違法等語，然查：原審以上訴人自認：「簽了合
    約以後我有去問別人才知道可以自己辦。」等語（見原審卷第十二頁），且上訴
    人就其與被上訴人定有委任契約一事並不爭執，認上訴人確曾委託被上訴人代為
    辦理本件中華電信股份有限公司產業同業工會員工傷亡互助金，並無何違背經驗
    法則之情事，況判決不備理由及理由矛盾，並不得指為小額事件判決違背法令之
    理由，業如前述，是則上訴人指摘原判決違背法令，求予廢棄改判，依其上訴意
    旨足認上訴為無理由，爰不經言詞辯論，逕以判決駁回之。
三、本件第二審裁判費新臺幣（下同）一千五百元，應由上訴人負擔，爰確定如主文
    第二項所示。
四、結論：本件上訴為無理由，依民事訴訟法第四百三十六條之二十九第二款、第四
    百三十六條之三十二第一項、第二項、第四百四十九條第一項、第四百三十六條
    之十九第一項、第七十八條，判決如主文。
中　　　華　　　民　　　國　　九十三　　年　　　一　　　月　　二十九　　日
                                臺灣板橋地方法院民事第 二 庭
~B審判長法      官　林玫君
~B      法　　　官  林錫凱
~B      法　　　官　廖怡貞
右為正本係照原本作成
不得上訴
中　　　華　　　民　　　國　　九十三　　年　　　一　　　月　　二十九　　日
~B　　　法院書記官　郭南宏
